【裁判字號】    99,簡上,66
【裁判日期】    990624
【裁判案由】    家暴傷害
【裁判全文】
臺灣嘉義地方法院刑事判決              99年度簡上字第66號
上  訴  人
即  被  告  甲○○
上列上訴人因家暴傷害等案件，不服本院99年度嘉簡字第307號
中華民國99年3月31日第一審判決（聲請簡易處刑書案號：臺灣
嘉義地方法院檢察署99年度偵字第1305號），提起上訴，本院第
二審合議庭判決如下：
    主  文
上訴駁回。
甲○○緩刑貳年，緩刑期間付保護管束。
    犯 罪 事 實
一、甲○○與乙○○係夫妻，2人間具有家庭暴力防治法第3條第
    1款所定之家庭成員關係。甲○○於民國99年1月22日7時許
    ，在嘉義縣中埔鄉○○村○鄰○○路518號之住處，因與乙○
    ○間發生言詞之細故，甲○○竟基於傷害之犯意，持板凳毆
    打乙○○，致乙○○受有頭部外傷併頭皮血腫、左膝、左肘
    及左手瘀傷之傷害。
二、案經乙○○訴由嘉義縣警察局中埔分局報請臺灣嘉義地方法
    院檢察署檢察官偵結聲請簡易判決處刑。
    理  由
一、上訴人即被告甲○○就前揭事實，業於警詢及本院供認不諱
    。核與證人乙○○警詢證述情節相符。並有財團法人天主教
    聖馬爾定醫院診斷證明書、戶籍資料查詢結果各一紙在卷可
    佐，被告自白核與事實相符。本件事證明確，被告犯行，洵
    可認定，應依法論科。
二、按家庭暴力防治法所稱家庭暴力，係指家庭成員間實施身體
    或精神上不法侵害之行為；所稱家庭暴力罪，係指家庭成員
    間故意實施家庭暴力行為而成立其他法律所規定之犯罪，家
    庭暴力防治法第2條第1項、第2項分別定有明文。查被告與
    乙○○係夫妻關係，是二人具有家庭暴力防治法第3條第1款
    所稱家庭成員關係。核被告所為，係犯刑法第277條第1項之
    傷害罪，且屬於對家庭成員間實施身體不法侵害之家庭暴力
    罪。惟因家庭暴力防治法對於家庭暴力罪並無科處刑罰之規
    定，是以僅依刑法傷害罪予以論罪科刑即可。
三、原審以被告罪證明確，適用刑法第277條第1項、第41條第1
    項前段，刑法施行法第1條之第1項、第2項前段，並審酌刑
    法第57條科刑事項，量處被告傷害人之身體，處有期徒刑3
    月，併諭知易科罰金，以新臺幣1千元折算一日。認事用法
    ，核無不合，量刑亦堪認妥適。被告主張原審量刑過重，指
    摘原判決不當，為無理由，應予駁回。
四、查被告未曾受有期徒刑以上刑之宣告，有臺灣高等法院被告
    前案紀錄表可參。被告因言詞之細故，未能以詳和適當之方
    式處理，竟以暴力對配偶為之相向，惟犯後坦承犯行，尚有
    悔意。且告訴人亦於本院表示原諒被告，請求給予緩刑自新
    等情（見本院卷第27頁）。本院認被告經此偵審程序教訓，
    應知警惕諒無再犯之虞，所宣告之刑以暫不執行為適當，併
    諭知被告緩刑二年，用啟自新。並依家庭暴力防治法第38
    條第1項規定，於緩刑期間付保護管束。
據上論斷，依刑事訴訟法第455條之1第1項、第3項、第368條，
刑法第74條第1項第1款，家庭暴力防治法第38條第1項，判決如
主文。
本案經檢察官陳昭廷到庭執行職務。
中    華    民    國    99    年    6    月    24    日
                刑事第六庭  審判長法  官  蘇清水
                                  法  官  黃義成
                                  法  官  林坤志
上列正本證明與原本無異。
本件不得上訴。
中    華    民    國    99    年    6    月    24    日
                                  書記官  邱法儒
附錄本案論罪科刑法條全文
中華民國刑法第277條
傷害人之身體或健康者，處三年以下有期徒刑、拘役或一千元以
下罰金。
犯前項之罪因而致人於死者，處無期徒刑或七年以上有期徒刑；
致重傷者，處三年以上十年以下有期

司法院資訊處製作；財團法人民間司法改革基金會備份。
